【裁判字號】    89,上訴,2267
【裁判日期】    891229
【裁判案由】    毒品危害防制條例
【裁判全文】
臺灣高等法院臺中分院刑事判決              民國八十九年度上訴字第二二六七號
    上  訴  人
    即  被  告  乙○○
    指定辯護人  本院公設辯護人  丙○○
右上訴人因毒品危害防制條例案件，不服臺灣臺中地方法院中華民國八十九年十月三
十一日第一審判決（民國八十九年度訴字第一九四九號，起訴案號：臺灣臺中地方法
院檢察署民國八十九年度偵字第一一六五○號），提起上訴，本院判決如左：
    主      文
原判決撤銷。
乙○○連續販賣第二級毒品，處有期徒刑柒年陸月。扣案之安非他命壹拾壹包（淨重
計貳拾柒點柒貳公克）均應沒收銷燬之；塑膠空袋壹佰柒拾貳個沒收；電子秤壹台、
易利信牌行動電話壹支、因販賣第二級毒品所得之新台幣肆仟伍佰元均沒收，如全部
或一部不能沒收時，以其財產抵償之。
    事      實
一、乙○○基於意圖營利之概括犯意，將所販入之第二級毒品安非他命，以高於販入
    之價格連續利用其所有易利信牌門號0000000000號行動電話為聯絡工
    具，於下列時間、地點販賣第二級毒品安非他命予吳芳萍及賴宜暉：民國八十
    九年四月二十六日，在台中市○○路與大墩二街口，販賣毛重約○‧三公克之安
    非他命予吳芳萍，價款新台幣（下同）五百元，八十九年七月二日，在台中市
    ○○路○段五十巷八號六樓之六四吳芳萍住處，販賣毛重約○‧三公克之安非他
    命予吳芳萍，價款五百元。八十九年七月四日，在台中縣烏日鄉○○路四三八
    號賴宜暉住處，販賣毛重約一‧七公克之安非他命予賴宜暉，價款二千元。八
    十九年七月五日，在吳芳萍前揭住處，販賣不詳重量之安非他命予吳芳萍，價款
    一千五百元。嗣於八十九年七月十一日十九時二十分許，在其台中市○區○○路
    一段五十巷八號十五樓四四室租處為警查獲，並當場扣得乙○○所有供販賣安非
    他命所用之前述行動電話一支、電子秤一台、供販賣安非他命預備用之塑膠空袋
    一七二個，及安非他命十一包（淨重計二七‧七二公克）。
二、案經台中市警察局第三分局報請臺灣臺中地方法院檢察署檢察官偵查起訴。
    理      由
一、被告乙○○經傳未到庭，據其在原審供承販賣安非他命予吳芳萍三次及賴宜暉一
    次之事實，惟辯稱：伊都是從上手買來後原價賣給下手，並無獲利，且伊未用扣
    案之行動電話聯絡買賣事宜、電子秤非伊所有、塑膠空袋非用來分裝安非他命云
    云。然查，右揭事實，業據被告於警、偵訊中自白不諱，核與證人吳芳萍、賴宜
    暉所陳述之情節相符，且警方經由被告之自白循線查獲吳芳萍、賴宜暉時，亦同
    時在渠二人之房間內分別起出安非他命及吸食器，渠二人並坦承施用安非他命而
    經檢察官聲請裁定送勒戒處所觀察勒戒，此有各該資料在卷足佐，可信被告自白
    其販賣安非他命為真；又被告在警訊中自稱「為了賺錢養家，所以才販賣毒品，
    我現在無工作，是以販賣安非他命作為經濟來源：：：，所查扣的東西都是我的
    沒錯，安非他命十一小包是我分裝好用來販賣給不特定人吸食，塑膠空袋是用來
    包裝安非他命，電子秤是用來磅秤安非他命，行動電話是用來聯絡毒品買賣」，
    此有該筆錄在卷可考，再參以被告與吳芳萍、賴宜暉二人非親非故，若被告非圖
    取差價之不法利益，衡情當無將所購入之安非他命，不購取價金，而以原價或低
    於原價轉讓與吳芳萍、賴宜暉二人吸用之理，是被告在警訊中主動白白販賣毒品
    之行為，所述應可採信，其在原審所辯並無獲利云云，當係其後知悉販賣犯行刑
    責不輕所為之卸責之詞，另本件復有扣案之行動電話一支、電子秤一台、塑膠空
    袋一七二個、安非他命十一包足憑，而該些安非他命，經送鑑定結果，亦認確係
    安非他命無訛，此有法務部調查局八十九年九月十六日第八九○六六二八四號函
    附卷可稽，事證已臻明確，被告犯行應堪認定。
二、核被告所為，係犯毒品危害防制條例第四條第二項之販賣第二級毒品罪，其因販
    賣安非他命而持有安非他命之行為，應為販賣之高度行為吸收，不另論罪；又被
    告四次犯行，時間緊接、方法相同，觸犯構成要件相同之罪名，顯係基於概括犯
    意為之，應依連續犯規定論以一罪，並就有期徒刑、罰金部分加重其刑。原審予
    被告論科，固非無見，惟查原判決就被告如何圖利，並未於事實及理由中明，
    尚有未洽，是被告上訴否認犯罪，雖非可取，然原判決既有可議，即應予撤銷改
    判，爰審酌被告係初犯及犯罪動機、所生危害、犯後態度良好等一切情狀，量處
    如主文第二項所示之刑。扣案之安非他命十一包（淨重二七、七二公克），依法
    併予宣告沒收銷燬，塑膠空袋一七二個，係被告所有供本犯行預備之物，依刑法
    第三十八條第一項第二款規定，亦併為宣告沒收；易利信牌行動電話一支、電子
    秤一台、犯罪所得四千五百元，依毒品危害防制條例第十九條第一項規定，均應
    併予沒收，如全部或一部不能沒收時，以其財產抵償之。
三、被告經合法傳喚，無正當理由不到庭，爰不待其陳述，逕行判決。
四、據上論斷，應依刑事訴訟法第三百六十九條第一項前段、第三百六十四條、第二
    百九十九條第一項前段、第三百七十一條，毒品危害防制條例第四條第二項、第
    十八條第一項前後、第十九條第一項，刑法第十一條前段、第五十六條、第三十
    八條第一項第二款，判決如主文。
本案經檢察官甲○○到庭執行職務。
中      華      民      國     八十九     年     十二     月   二十九   日
                                   臺灣高等法院臺中分院刑事第二庭
                                         審判長法  官  羅  禮  政
                                               法  官  蔡  聰  明
                                               法  官  陳  欣  安
右正本證明與原本無異。
如不服本判決應於收受送達後十日內向本院提出上訴書狀，其未述上訴之理由者並
得於提起上訴後十日內向本院補提理由書（均須按他造當事人之人數附繕本）。
                                               書記官  陳  秀  真
中      華      民      國     九十       年     一       月     二     日
                                                                        Ｄ


司法院資訊處製作；財團法人民間司法改革基金會備份。
